臺灣板橋地方法院刑事判決　　　　　　　96年度訴字第1018號
公　訴　人　臺灣板橋地方法院檢察署檢察官
被　　　告　甲○○
上列被告因違反毒品危害防制條例案件，經檢察官提起公訴（96
年度毒偵字第943 號），本院以簡式審判程序審理，判決如下：
    主  文
甲○○施用第一級毒品，累犯，處有期徒刑拾壹月。扣案之注射
針筒壹支、包裝袋壹個均沒收。
    事  實
一、甲○○前於民國89年間因施用毒品案件，經本院以89年度毒
    聲字第900 號裁定送觀察、勒戒後，認無繼續施用毒品之傾
    向，於執行完畢後釋放，並由臺灣板橋地方法院檢察署檢察
    官以89年度毒偵字第1333號、第1648號為不起訴處分確定。
    復於89年間因施用毒品案件，經本院以89年度毒聲字第5024
    號裁定送觀察、勒戒後，認有繼續施用毒品之傾向，經本院
    以89年度毒聲字第6193號裁定令入戒治處所施以強制戒治，
    嗣因成效經評定為合格，認無繼續戒治之必要，經本院以90
    年度毒聲字第1840號裁定停止戒治，所餘期間付保護管束，
    惟於期間內因違反保護管束應遵守事項情節重大，經本院以
    90年度毒聲字第4148號裁定撤銷停止戒治，再施以強制戒治
    ，已於91年4 月8 月執行完畢；上開施用毒品案件，另經本
    院以89年度易字第4734號判決處有期徒刑6 月確定，已於91
    年10月8 日執行完畢。再於93年間因施用毒品案件，經本院
    以93年度易字第86號判決處有期徒刑7 月確定，已於94年1
    月8 日縮刑期滿執行完畢。又於94年間因施用毒品案件，經
    本院以94年度訴字第2504號判決處有期徒刑8 月確定，甫於
    95年12月19日縮刑期滿執行完畢。詎甲○○仍不知悔改，於
    上開強制戒治執行完畢後5 年內，基於施用第一級毒品海洛
    因之犯意，於96年1 月22日14時許，在臺北縣三峽鎮○○路
    233 巷18弄附近之產業道路旁，以將海洛因置入針筒加水稀
    釋後施打手臂靜脈之方法，施用第一級毒品海洛因1 次。為
    警於同日15時許，在上址產業道路旁當場查獲，並扣得甲○
    ○所有、供其施用第一級毒品海洛因所用之注射針筒1 支、
    包裝袋1 個等物，經採集甲○○之尿液送驗結果，呈鴉片類
    之陽性反應，始悉上情。
二、案經臺北縣政府警察局三峽分局報請臺灣板橋地方法院檢察
    署檢察官偵查起訴。本院於準備程序進行中，被告就被訴事
    實為有罪之陳述，經告知簡式審判程序之旨，並聽取當事人
    之意見後，本院合議庭裁定由受命法官獨任進行簡式審判程
    序。
    理  由
一、上揭事實，業據被告甲○○迭於警詢、偵訊及本院審理時坦
    承不諱，並有注射針筒1 支、包裝袋1 個扣案可證，又被告
    為警查獲後，經採集其尿液送驗結果，呈鴉片類之陽性反應
    ，有臺北縣政府警察局三峽分局查獲毒品危害防制條例案姓
    名對照表、臺灣檢驗科技股份有限公司96年2 月8 日濫用藥
    物尿液檢驗報告各1 件附卷足稽。按海洛因經注射或吸入人
    體後，約80 %於24小時內自尿中排出，一般而言，尿液中能
    否驗出嗎啡陽性反應與其投與量、投與途徑、採尿時間、個
    人體質及檢測方法之靈敏度有關，國外曾有文獻報導注射6
    毫克之海洛因鹽酸鹽，其代謝物嗎啡之平均可檢出時限約為
    26小時，此經行政院衛生署藥物食品檢驗局以81年9 月8 日
    （81）藥檢壹字第8114885 號函述綦詳，為本院承辦毒品案
    件職務上所已知。被告上開採尿送驗結果，既檢驗出海洛因
    之代謝物嗎啡，而判定呈鴉片類之陽性反應，並有上開扣案
    物佐證，足以擔保其自白確與事實相符，而值採信。此外，
    被告曾於89年間因施用毒品案件，經本院以89年度毒聲字第
    5024號裁定送觀察、勒戒後，認有繼續施用毒品之傾向，經
    本院以89年度毒聲字第6193號裁定令入戒治處所施以強制戒
    治，嗣因成效經評定為合格，認無繼續戒治之必要，經本院
    以90年度毒聲字第1840號裁定停止戒治，所餘期間付保護管
    束，惟於期間內因違反保護管束應遵守事項情節重大，經本
    院以90年度毒聲字第4148號裁定撤銷停止戒治，再令入戒治
    處所執行強制戒治，已於91年4 月8 月執行完畢等情，亦有
    刑案資料查註紀錄表、全國施用毒品案件紀錄表、臺灣高等
    法院被告前案紀錄表各1 件可考。綜上所述，本案事證明確
    ，被告犯行堪予認定，應依法論科。
二、按海洛因係屬毒品危害防制條例第2 條第2 項第1 款所定之
    第一級毒品，是核被告所為，係犯毒品危害防制條例第10條
    第1 項之施用第一級毒品罪。其持有第一級毒品海洛因之低
    度行為，為施用之高度行為所吸收，不另論罪。又被告曾受
    如上揭事實欄所述之有期徒刑執行完畢，此有臺灣高等法院
    被告前案紀錄表可稽，其於有期徒刑執行完畢後5 年以內，
    故意再犯本件有期徒刑以上之罪，為累犯，應依刑法第47條
    第1 項規定加重其刑。爰審酌被告前因施用毒品，曾接受觀
    察、勒戒及強制戒治執行完畢，且迭經判刑確定並已執行完
    畢，仍不知悔改，再次漠視法令而犯本罪，非但戕害自我身
    心健康，敗壞社會風氣，對於社會治安亦潛有相當之威脅，
    兼衡其犯罪之動機、目的、手段，及犯後自始至終均坦承犯
    行，態度良好等一切情狀，量處如主文所示之刑，以示懲儆
    。扣案之注射針筒1 支（照片如偵卷第29頁所示），為被告
    所有，持以施打海洛因所用；包裝袋1 個，則係被告向真實
    姓名年籍不詳、綽號「阿斗」之成年男子購得海洛因之包裝
    袋（其內之海洛因均經用罄），此經被告於警詢時供承明確
    ，顯係被告所有、供其犯本案施用第一級毒品罪所用之物，
    爰依刑法第38條第1 項第2 款規定，均宣告沒收之。被告於
    本院審理時改稱上開物品均係涂文連出錢購買云云，洵不足
    採。至於本案查獲時，另扣得注射針筒2 支（照片如偵卷第
    30、31頁所示），均非被告所有，而為涂文連、江玉珍所有
    之物，有涂文連、江玉珍於警詢時之陳述可稽，且非屬違禁
    物或專供施用毒品之器具，核無沒收之法律依據，附此敘明
    。
據上論斷，應依刑事訴訟法第273 條之1 第1 項、第299 條第1
項前段，毒品危害防制條例第10條第1 項，刑法第11條前段、第
47條第1 項、第38條第1 項第2 款，判決如主文。
本案經檢察官沈志成到庭執行職務。
中　　華　　民　　國　　96　　年　　5 　　月　　4 　　日
                  刑事第十五庭　法　官　朱嘉川
以上正本證明與原本無異。
如不服本判決，應於判決送達後10日內，向本院提出上訴狀。
                                書記官　陳聖儒
中　　華　　民　　國　　96　　年　　5 　　月　　8 　　日
附錄本案論罪科刑法條全文：
毒品危害防制條例第10條：
施用第一級毒品者，處6 月以上5 年以下有期徒刑。
施用第二級毒品者，處3 年以下有期徒刑。
